臺灣高等法院臺南分院民事判決　94年度重訴字第3號
原　　　告　黃柔薰
　　　　　　即甲○○
原　　　告　乙○○
上列二人共同
訴訟代理人　蔡文斌　　律師
　　　　　　曾靖雯　　律師
　　　　　　何冠慧　　律師
被　　　告　丙○○　　住台北市大安區○○○路○段200號7樓
訴訟代理人　黃厚誠　　律師
　　　　　　湯寶凝　　律師
上列當事人間請求侵權行為損害賠償刑事附帶民事訴訟事件，經
本院刑事庭裁定（民國九十三年度重附民字第八四號）移送前來
，本院於民國九十四年五月二十四日言詞辯論終結，判決如下︰
    主  文
原告之訴及假執行之聲請均駁回。
訴訟費用由原告等負擔。
    事  實
甲、原告方面：
一、聲明：求為判決：(一)被告應給付原告二人各新台幣（下同）
    一千萬元，及自刑事附帶民事起訴狀繕本送達被告之翌日起
    至清償日止，按年利率百分之五計算之利息。(二)原告願供擔
    保，請准予宣告假執行。(三)訴訟費用由被告負擔。
二、陳述：
  (一)被告丙○○住於台北市大安區○○○路○段二○○號富貴居
    大樓六樓，為民國（下同）七十五至七十七年該大樓之住戶
    管理委員會主任管理委員，並於七十八年起擔任住戶管理委
    員會基金之管理人，黃冠誠（原告二人之父）則於八十八年
    六月起接任主任管理委員。因黃冠誠接任後發現住於大樓六
    樓之丙○○違法於大樓頂樓搭建私人住宅，並於管理基金時
    有帳目不清之情形，復因養狗之狗毛塞住水管導致四樓淹水
    ，以致黃冠誠以私人及管理委員會名義數度對丙○○興訟，
    使丙○○懷恨在心，密謀報復。丙○○因與竹聯幫熟稔，於
    九十二年初一次在小杜火鍋吃飯時，向在坐之竹聯幫成員王
    瑞慶（綽號小雄）表示欲對黃冠誠報復，王瑞慶乃基於幫助
    之犯意，聯絡時值缺錢之竹聯幫獅堂成員張宏榮（綽號阿湯
    ），由王瑞慶陪同前往丙○○上開住所，丙○○以三十萬為
    報酬，向張宏榮表示要黃冠誠的一手一腳，雙方達成行兇之
    協議，丙○○先給付前款十萬元予張宏榮，並提供黃冠誠相
    片及位於台南市的地址，同時要求拍照為證以給付尾款。王
    瑞慶知情亦未表示反對。張宏榮遂積極籌備行兇之事宜，於
    九十二年三月十五日至台中找同為竹聯幫獅堂成員之侯孟勳
    （綽號阿猴，通緝中）共同執行兇行，並由侯孟勳駕駛向訴
    外人王金屬所借用之Ｘ５－１６９３號自小客車，相偕於十
    六日下午五時許南下至台南，並於翌日即十七日下午三、四
    時先到黃冠誠設置於台南市○○路九十七巷一之一號販賣壽
    石山之「三二藝術館」勘察現場，決定行兇之方法。於當日
    下午五時四十六分許（現場錄影帶顯示時間），由張宏榮著
    黑色全身長袖運動服、載黑色棒球帽、著黑色布鞋，密藏棍
    式金屬手電筒一支，於五時四十九分許進入。隨即於五時五
    十分兩人共同圍殺黃冠誠，黃冠誠見狀欲逃至外面，張宏榮
    及侯孟勳則聯手將其拉回，於黃冠誠掙扎間，張宏榮及侯孟
    勳明知以利器剌胸腹部位，或以棍棒擊打頭部，以及割斷他
    人手腳動脈，足以致人於死，竟為阻止黃冠誠逃命及執行殺
    害黃冠誠手腳之協議，而由張宏榮以預藏之瑞士刀刺殺黃冠
    誠之左上腹、左脅，以及雙手、雙腳多處，造成左上腹高一
    ○三公分左十九公分處一處表面傷口三乘一公分，深四公分
    ；左肩部高一一六公分左二八公分處，表面傷口三乘○點五
    公分，深及左肺下葉形成二乘一公分之穿刺口；右手、右腳
    、左腳、左外耳計有十二處穿刺傷或割傷，多數深及皮下組
    織或肌腱，並造成右腳跟韌帶切斷；侯孟勳則持棍式手電筒
    重力毆擊黃冠誠之頭部，造成右枕部距外耳道右上十二公分
    後六公分之挫裂傷，表面傷口三點五乘零點八公分，並伴有
    帽狀出血八乘四公分；左後枕，距左外耳道高十二公分後七
    公分之挫裂傷，表面傷口三點五乘二公分，並伴有帽狀腱膜
    出血三公分。使黃冠誠不支倒地，血流滿地。張宏榮與侯孟
    勳見狀未為救護，張宏榮則取出即可拍相機拍照存證，再與
    侯孟勳從容離去，張宏榮搭統聯客運返回台北，侯孟勳則駕
    車回台中，任被害人黃冠誠因穿刺傷造成大出血，導致容積
    性休克，經鄰居發現報警送醫仍不治死亡。
  (二)本件被告警訊一開始完全否認教唆張宏榮買兇取黃冠誠一手
    一腳，然經內政部警政署刑事警察局同時對丙○○及張宏榮
    進行測謊，丙○○呈不實反應，方坦承教唆一事，然今又否
    認教唆張宏榮買兇「取黃冠誠一手一腳」。惟有以下證據證
    明被告確與張宏榮達成買兇「取黃冠誠一手一腳」之協議（
    以下參酌刑事卷筆錄及鑑定報告）：同案被告張宏榮於九
    十二年十月一日警訊及偵訊筆錄、九十三年一月六日偵訊筆
    錄及九十三年一月六日偵訊筆錄均稱丙○○表示要給付三十
    萬元取黃冠誠一手一腳。依法務部法醫研究所九二法醫所
    醫鑑字第０四一０號鑑定書就黃冠誠身上割刺傷共計十六處
    ，有四處位於右上肢（傷害一至四），有六處位於右下肢（
    傷害五至九及傷害十一），足證張宏榮目的在取黃冠誠一手
    一腳，否則豈會有半數以上受傷部位（十六處中有十處）均
    集中在右上肢及右下肢。且如被告丙○○表示僅要教訓黃冠
    誠一頓，並未取其一手一腳，則何以黃冠誠受傷之位置均集
    中在右上肢及右下肢？而非平均分佈身體其餘部位。鈞院
    刑事庭九十三年八月二十日當庭勘驗黃冠誠命案錄影帶，同
    案被告張宏榮於錄影帶中除割死者黃冠誠手腳，並立即對死
    者黃冠誠照相，倘若被告丙○○未予張宏榮達成給付三十萬
    元取黃冠誠一手一腳之協議，則何以需拍照存證？如僅約定
    教訓一頓，依黃冠誠之知名度，根本不需拍照，自有新聞媒
    體報導。綜上，足證被告確與張宏榮達成買兇「取黃冠誠一
    手一腳」之協議，而依一般經驗法則，取人一手一腳之重傷
    應會造成大量失血，且在數十分鐘內未急救甚至有可能死亡
    ，況本件被害人亦因此血流過多致死（參鑑定報告），凡此
    均為一般人甚至被告丙○○客觀上所得預見，而被告仍與張
    宏榮達成買兇「取黃冠誠一手一腳」之協議，故被告就被害
    人之死亡應有未必故意，且其買兇之行為與被害人之死亡間
    有相當因果關係。原告二人自得依民法第一百九十四條之規
    定請求被告各賠償一千萬元之非財產上損害。
  (三)原告黃柔薰（原名為甲○○）為私立「黃氏英語短期補習班
    」設立人之一，有台南市政府八七南市教社字第二三二０九
    號函影本乙份為憑，九十三年度收入為九萬八千二百四十九
    元，亦有九十三各類所得扣繳暨免扣繳憑單影本乙份足憑，
    另有自小客車一部，車牌號碼為C9－6995。原告乙○○現為
    銘傳大學法律學系四年級學生，有銘傳大學在學證明書影本
    乙份可證，尚無謀生能力，生活費用及學費均需仰賴生母提
    供。原告二人均為被害人黃冠誠之子女，原告父母離異後，
    原告二人約定由被害人監護，自幼與被害人朝夕相處，感情
    甚篤。又被害人為知名補教界之化學老師，生前從事藝品買
    賣，成立三二畫室，且為公眾人物，每每在大眾傳播媒體報
    導此事件，著實又對原告造成另一次精神傷害，令原告二人
    精神痛苦不堪，難以言喻。按民法第一百八十四條規定：故
    意或過失不法侵害他人之權利者，負損害賠償責任。同法第
    一百九十四條規定：不法侵害他人致死者，被害人之父、母
    、子女及配偶，雖非財產上之損害，亦得請求賠償相當之金
    額。爰依上開規定，請求被告各給付原告二人每人一千萬元
    及上開法定遲延利息，聊資慰藉。
三、證據：提出台南市政府八七南市教社字第二三二０九號函影
    本、九十三各類所得扣繳暨免扣繳憑單影本及銘傳大學在學
    證明書影本等各乙份為證。
乙、被告等方面：
一、聲明：求為判決：原告之訴及假執行之聲請均駁回。如受不
    利之判決，願供擔保請准宣告免為假執行。
二、陳述：
    被告丙○○否認原告之主張，被告並未不法侵害原告之父親
    黃冠誠致死，被告確僅教唆傷害，並未有致死之預見。被告
    之行為僅為教唆傷害，刑事部分一、二審均認被告丙○○所
    犯者為「共同使人重傷」罪（被告否認，應僅為教唆一般傷
    害罪），不及於死亡之結果（該部分為共同被告張宏榮之行
    為），原告父親之死亡非被告行為之結果。是原告請求判決
    被告丙○○應就原告二人之父黃冠誠之死亡結果，依民法第
    一百九十四條之規定，各賠償原告每人一千萬元之非財產上
    損害，要非有據。
三、證據：提出最高法院八十四年度台上字第七九八號、七十二
    年度台上字第三一二八號、七十年度台上字第二八二號民事
    判決書三份為證。
    理  由
一、本件原告起訴主張：被告與訴外人張宏榮達成買兇「取黃冠
    誠一手一腳」之協議，而被告先給付前款十萬元予張宏榮，
    並提供黃冠誠相片及位於台南市的地址，同時要求拍照為證
    以給付尾款。張宏榮遂與侯孟勳於九十二年三月十七日下午
    五時五十分許到黃冠誠設置於台南市○○路九十七巷一之一
    號販賣壽石山之「三二藝術館」行兇，兩人共同圍殺黃冠誠
    ，致黃冠誠因穿刺傷造成大出血，導致容積性休克，經鄰居
    發現報警送醫仍不治死亡。而被告就被害人之死亡應有未必
    故意。因本於侵權行為之法律關係，求為判命上訴人應各給
    付原告二人每人一千萬元及上開法定遲延利息之判決等語。
二、被告則以：伊僅教唆傷害，並未有致死之預見，原告父親之
    死亡非被告行為之結果。是原告要求被告應就原告二人之父
    黃冠誠之死亡結果，依民法第一百九十四條之規定，各賠償
    原告每人一千萬元之非財產上損害，應屬無據等語，資為抗
    辯。
三、兩造對於原告二人為被害人黃冠誠之子女，及被害人黃冠誠
    確實係因被告與訴外人張宏榮達成買兇「取黃冠誠一手一腳
    」之協議後，由張宏榮與侯孟勳於九十二年三月十七日下午
    五時五十分許到黃冠誠設置於台南市○○路九十七巷一之一
    號販賣壽石山之「三二藝術館」行兇，兩人共同圍殺黃冠誠
    ，致黃冠誠因穿刺傷造成大出血，導致容積性休克，不治死
    亡等事實，均不爭執，復有戶籍謄本二份（見重附民字卷第
    九頁、本院卷第四二頁）及法務部法醫研究所（九二）法醫
    所醫鑑字第０四一０號鑑定書一份、台灣台南地方法院檢察
    署相驗屍體證明書及相驗筆錄各一紙在卷可稽（見附於本件
    刑案相驗卷第十八頁至第廿頁、第九四頁至第一二０頁），
    堪信為實。
四、按因故意或過失，不法侵害他人之權利者，負損害賠償責任
    ：又不法侵害他人致死者，被害人之父、母、子女及配偶，
    雖非財產上之損害，亦得請求賠償相當之金額，民法第一百
    八十四、一百九十四條固分別定有明文。次按共同侵權行為
　  人雖需負連帶賠償責任，惟各侵權行為人之行為仍需與發生
    之結果間有相當之因果關係，否則，仍以該侵權行為人行為
    所致生之損害為賠償範圍，勿庸另行擔負他人行為所致生之
    結果之損害賠償。亦即民法第一百八十五條共同侵權行為人
    固應連帶負損害賠償責任，惟共同侵權行為須與損害之發生
    有相當因果關係，若行為與損害之間無因果關係，即難遽令
    負擔共同侵權行為之連帶賠償責任。
五、經查：
  (一)被告丙○○與訴外人張榮宏達成要黃冠誠「一手一腳」之重
    傷害犯意之協議，事成報酬三十萬元，被告先行給付前金十
    萬元予張宏榮，並提供黃冠誠相片及位於台南市的地址。張
    宏榮並於九十二年三月十五日至台中找侯孟勳（綽號「阿猴
    」，檢方通緝中）共同執行上開行兇之事宜。侯孟勳同意參
　　加，並基於上開共同使人受重傷害之犯意聯絡，二人遂於同
　  年三月十六日中午，由侯孟勳駕駛訴外人王金屬所有之車號
    Ｘ五─一六九三號自用小客車南下台南市。於同日下午五時
    許到達後，先到台南市○○路九十七巷一之一號黃冠誠所經
    營之「三二藝術館」確認地址無誤後，即到汽車賓館休息。
　　翌日即十七日早上吃完早餐後再至現場勘察。當日下午五時
　　四十六分許（依現場錄影帶顯示時間），由張宏榮身上密藏
  　其所有之刀刃長十公分左右之不詳利器一把，進入「三二藝
　　術館」內，向黃冠誠佯稱欲購買壽山石，黃冠誠不知情而陪
  　同參觀。侯孟勳則手持棍式金屬手電筒一支（張宏榮所有）
    ，於五時四十九分許進入。見店內無人隨即於五時五十分許
　　，共同下手圍毆黃冠誠，黃冠誠見狀欲逃至外面，惟遭張宏
　  榮及侯孟勳聯手將其拉回。於黃冠誠掙扎間，張宏榮及侯孟
    勳於行為之初主觀上雖無殺人之犯意，惟動手後，在客觀上
    應可預見二人持利刃、硬物攻擊他人身體，在被害人本能反
　　抗下因無法控制下手方位、節制力道，隨時有刺傷或毆擊到
  　人體重要部位之可能，足以奪人性命，竟因亟思完成任務，
    乃提升原有重傷害犯意而共同基於殺人之未必故意（間接故
    意）之犯意聯絡，於拉回黃冠誠後將之圍住，由侯孟勳手持
    棍式金屬手電筒擊打黃冠誠頭部，張宏榮則取出其所持有之
    上開利器刺向黃冠誠身體及手臂，共同砍殺及毆擊黃冠誠之
    頭、腹部及身體四肢等處，致黃冠誠不支倒地。張宏榮見黃
    冠誠倒地後，再持前揭利器割向黃冠誠之四肢（共約十刀）
    ，欲割斷黃冠誠四肢之韌帶組織，以執行丙○○要黃冠誠一
    手一腳之協議，因而造成黃冠誠受有左上腹高一○三公分左
    十九公分處一處表面傷口三乘一公分，深四公分；左肩部高
    一一六公分左二八公分處，表面傷口三乘○點五公分，深及
    左肺下葉形成二乘一公分之穿刺口；右大腿腹側，距腳跟七
    十一公分處，二、五乘一公分刺傷、深七公分；右手、右腳
    、左腳、左外耳，計有十四處穿刺傷或割傷，多數深及皮下
    組織或肌腱，並造成右腳跟韌帶切斷，及右枕部距外耳道右
    上十二公分後六公分之挫裂傷，表面傷口三點五乘零點八公
    分，並伴有帽狀出血八乘四公分；左後枕，距左外耳道高十
    二公分後七公分之挫裂傷，表面傷口三點五乘二公分，並伴
    有帽狀腱膜出血三公分等傷害。張宏榮與侯孟勳見黃冠誠血
    流滿地，竟不為救護，張宏榮再取出事先準備之即可拍相機
    拍照存證後，與侯孟勳從容離去。張宏榮並即搭統聯客運返
    回台北，侯孟勳則駕車返回台中，任被害人黃冠誠因穿刺傷
    造成大出血，導致容積性休克。待黃冠誠之鄰居發現，立即
    打一一０報案並通知救護車將黃冠誠送往成大醫院急救，惟
    黃冠誠仍於同日十九時三十二分因傷重不治死亡等情，業據
    張宏榮對現場行兇之情節所不爭執（見本院九十三年度上訴
    字第三五九號刑事卷第二宗第一六五頁），並經本院刑事庭
    勘驗現場錄影帶屬實，有勘驗筆錄在卷可參（本院上開刑事
    卷第二宗第一六四頁至第一六五頁），並有現場錄影帶（外
    放）及翻拍之相片八張（上開刑案警卷第十六頁至第廿三頁
    ）在卷可按。由上開張宏榮作案之經過及其手法觀之，倘張
    宏榮受被告丙○○之指示，僅係要教訓黃冠誠一頓，於黃冠
    誠倒地後，即已達成其任務，張宏榮即無須持刀械作挑斷黃
    冠誠手、腳韌帶之動作。據此，被告辯稱：張宏榮、侯孟勳
    二人對黃冠誠僅係基於普通傷害之犯意而為之云云，自不足
    採。再由上述黃冠誠身上所受傷勢之多及刺入之深、頭部挫
    裂傷之力道，足徵張宏榮與侯孟勳案發當時，下手力道甚猛
    。另張宏榮及侯孟勳毆擊、刺往被害人黃冠誠身體部位，固
    大致集中於四肢，惟渠等二人明知依當時被害人本能反抗下
    將無法控制下手方位、節制出手力道，可能傷及被害人頭部
    及胸腹部等器官，而頭部及腹部內之五臟均為人體重要之部
    位及器官，而該等部位及器官受有傷害，依常人認知，顯足
    以奪人性命，張宏榮及侯孟勳應無不知，竟朝被害人黃冠誠
    頭部猛擊，並猛刺被害人之肩腹部，致深及橫膈膜及左肺下
    葉，顯見張宏榮及侯孟勳於動手後，乃提升原有重傷害犯意
    而共同基於殺人之未必故意之犯意聯絡行兇無疑。
  (二)參以本件係被告丙○○因與被害人黃冠誠交惡而有意出價買
    兇，而被告張宏榮因急需用錢乃答應充當殺手等情，業據被
    告丙○○及張宏榮於刑案偵查、原審及本院刑事審理時分別
    供認無訛（警卷第二頁至第三頁、偵查卷第三０頁、第一八
    六頁至第一八七頁、第一九一頁至第一九二頁、第二０六頁
    ；上開刑案原審卷第九五頁至第九七頁、第一０二頁；上開
    刑案本院卷第一宗第一三八頁至第一三九頁），再參諸張宏
    榮於九十二年十月一日之警詢時供稱：他是要教訓他一頓，
    最好是一手一腳，代價是新台幣三十萬元。‧‧（為何要拍
    照？）因為嚴哥說要拍照片回去給他。‧‧於王瑞慶帶我認
　　識嚴哥後，我在當天下午即又過去找嚴哥談該事並拿黃冠誠
　　的資料，且當場拿前款十餘萬元不等（應係十萬元）等語明
  　確（見警卷第二頁背面至第五頁）；於同日之偵訊時亦供稱
    ：‧‧他（丙○○）給我的資料是一張被害人的照片及台南
    的地址資料，當時談好價格三十萬元，他先給我十五、十六
    萬（應為十萬元）現金，要教訓他一頓，最好一手一腳‧‧
    。我們受託要他一手一腳、拍照，我就在他一手一腳用瑞士
    刀劃幾下拍照，就離開等語（偵查卷第三十頁）；於九十三
    年一月六日偵訊時供稱：要黃冠誠一手一腳是丙○○提的。
    三十萬元是丙○○開的價格，是他說要給三十萬元，我問要
    如何做，他說要一手一腳等語（偵查卷第二０六頁）。在在
    均供明被告丙○○之指示行兇目標是「一手一腳」無訛。嗣
    張宏榮翻異其詞而證稱：當時丙○○根本沒有說一手一腳的
    協議，只是說要教訓他而已云云（見本院上開刑事卷第三宗
    第一五四頁），不足採取。再酌以張宏榮於偵訊時供稱：「
    ‧‧在三月十八日上午十一時許，去找嚴哥，交給他相機（
    沒洗底片），並拿尾款，也是到他辦公室，他質問我們怎樣
　　搞的，我說只修理他，他說昨晚黃老師往生，我也嚇一跳，
　  怎麼會這樣，我把相機交給他，他說不用，尾款交給我，我
    就走了等語（見偵查卷第三一頁）；於原審審理時證稱：（
    當時丙○○之反應如何？）他問我你們是如何教訓的，我說
　  我們只是打他一頓就走了，他說黃冠誠昨天晚上已經往生，
    我是半懷疑的狀態，我說我不管，我要拿錢，照相機你要不
    要看隨便你，所以他後來就給我二十萬元現金等語（見刑事
    原審卷第一九七頁）。足證被告丙○○僅係要黃冠誠「一手
    一腳」，並未指使張宏榮前往殺害黃冠誠之性命，亦即被告
    丙○○並無殺人之犯意乙節，應可確認。故本件被告丙○○
    與張宏榮間事先既僅就被害人黃冠誠「一手一腳」之重傷害
    犯意取得協議，其後張宏榮與侯孟勳當場超越原計畫之範圍
    ，而提升為殺人之間接故意，自為被告丙○○所難預見，應
    僅就其所知之程度，令負責任。況被告丙○○並未至現場，
    其與黃冠誠間之怨隙，僅因黃冠誠數度對其興訟所引起，顯
    未達非致黃冠誠於死不可之恨意，僅讓黃冠誠日後不能再寫
    狀紙告人即可消其怨氣。是其既未指示張宏榮應攜何種兇器
    前往，亦未指示如何下手，則其對於黃冠誠因穿刺傷造成大
    量出血，導致低容積性休克死亡之加重結果，顯已超越其原
    先犯意所預期之結果，而為其所不能預見，自不負致死之責
    至明。而被告經本院刑事庭認成立刑法第二百七十八條第一
    項之重傷害罪，張宏榮成立刑法第二百七十一條第一項之殺
    人罪，已以九十三年度上訴字第三五九號分別判處有期徒刑
    十一年、無期徒刑，有該刑事判決書一份在卷足憑（見本院
    卷第五至二五頁）。
  (三)因之，本院如上所述，被告丙○○與張宏榮間事先既僅就被
    害人黃冠誠「一手一腳」之重傷害犯意取得協議，其後張宏
    榮與侯孟勳當場超越原計畫之範圍，而提升為殺人之間接故
    意，自為被告所難預見，應僅就其所知之程度，令負責任；
    亦即被告並未指示張宏榮如何下手，則其對於黃冠誠因穿刺
　　傷造成大量出血，導致低容積性休克死亡之加重結果，顯已
  　超越其原先犯意所預期之結果，而為其所不能預見，自不負
    致死之責。因之，依上開民法規定及說明，被告僅須負重傷
　　害行為所致生之損害為賠償範圍，勿庸另行擔負張宏榮殺人
  　人行為所致生之死亡結果之損害賠償責任。易言之，被告重
　　傷害行為與被害人發生之死亡結果間無相當之因果關係，而
  　民法第一百九十四條規定須不法侵害他人「致死」，被害人
    之父、母、子女及配偶，始得請求非財產上損害。從而，依
    上開說明，原告本於民法第一百九十四條規定侵權行為之法
    則，請求被告負損害賠償之責，尚難謂有據。
六、綜上所述，原告依侵權行為之法律關係，請求被告賠償原告
    二人各一千萬元及自刑事附帶民事起訴狀繕本送達之翌日起
　　至清償日止，按年息百分之五計算之利息，為無理由，應予
  　駁回。其假執行之聲請因而失所附麗，併駁回之。
七、又兩造其餘攻擊防禦方法，於本判決之結果並無影響，無庸
    一一論述，併予敘明。
八、據上論結，本件原告之訴為無理由，爰依民事訴訟法第七十
    八條、第八十五條第一項前段，判決如主文所示。
中    華    民    國    94    年    6     月    7     日
                  民事第五庭    審判長法  官　張世展
                                      法  官  蘇清恭
                                      法  官  王浦傑
上為正本係照原本作成。
如對本判決上訴，須於判決送達後20日內向本院提出上訴狀，未
表明上訴理由者，應於上訴後20日內，向本院提出理由書（須附
繕本）。
中    華    民    國    94    年    6     月    8     日
                                      書記官　廖英琇
                                                  Ｊ
